【裁判字號】    92,簡上,25
【裁判日期】    920526
【裁判案由】    竊盜
【裁判全文】
臺灣雲林地方法院刑事判決                          九十二年度簡上字第二五號
    上  訴  人  丁○○
    即  被  告
                戊○○
    右二人共同
    選任辯護人  林金陽律師
右列上訴人等因竊盜案件，不服本院北港簡易庭九十一年度港簡字第二○九號，中華
民國九十二年一月十五日刑事簡易判決（聲請案號：台灣雲林地方法院檢察署九十一
年度偵字第四四四二號），提起上訴，本院管轄之第二審合議庭判決如左：
    主  文
上訴駁回。
丁○○、戊○○均緩刑貳年。
    事  實
一、丁○○與戊○○係夫妻關係，基於共同犯意之聯絡，意圖為自己不法之所有，於
    民國九十一年十月二十二日上午十一時許，由丁○○持客觀上足對人之身體、生
    命、安全構成威脅，具有危險性可供兇器使用之鐮刀一把，一起前往坐落於雲林
    縣東勢鄉○○○段七十七地號之農田，先由丁○○盜割甲○○所栽種之高麗菜二
    十五顆（價值約新臺幣【下同】六百元），再由戊○○將割下之高麗菜裝入事前
    備妥之菜籃內而得手。嗣於同日上午十一時三十分許，為甲○○發現，隨即報警
    當場查獲。
二、案經甲○○訴由雲林縣警察局台西分局報請臺灣雲林地方法院檢察署檢察官偵查
    後聲請簡易判決處刑。
    理  由
一、訊據被告丁○○、戊○○固承認於右揭時、地，持鐮刀一把割取告訴人甲○○所
    有之高麗菜二十五顆之事實，惟矢口否認有何竊盜之犯行，均辯稱：當日早上因
    為乙○○至甲○○之田裏撿拾高麗菜回家，乙○○返家後，就將甲○○田裏撿拾
    高麗菜之事告知己○○，並對己○○表示，甲○○田裡高麗菜已經不要，可以去
    撿拾幾顆回家吃，然後己○○就叫他們一起到甲○○田裏撿拾高麗菜，他們相信
    乙○○及己○○之言，才至甲○○田裏撿拾高麗菜，並無竊取之意等語。經查：
    （一）前開被告二人盜採二十五顆高麗菜之事實，已據告訴人甲○○於警訊及偵
          查中指述明確，並有贓物認領保管單一紙、現場照片四張等在卷可資佐證
          。
    （二）對於被告二人辯稱，其等到現場割取高麗菜，係因證人乙○○將可以撿拾
          高麗菜之情形告知己○○，己○○再告知被告二人等情，雖經證人乙○○
          、己○○於審理中到庭證述綦詳，惟證人乙○○明確證稱，甲○○並沒有
          告訴她可以去田裏撿拾高麗菜，而是她看到甲○○在砍收蔬菜，她認為撿
          拾高麗菜沒有關係，所以自己就撿了兩顆回家，在家門口遇到被告的父母
          ，就告訴他們如果要吃菜可以去撿拾等語，因此，證人乙○○之認為告訴
          人所種的高麗菜可以去撿取，係出自其一己主觀上之錯誤認知，並非得告
          訴人之同意甚明，此核與告訴人於偵查中陳述：他並未同意讓別人撿取他
          所種植之高麗菜等語相符。又即使被告二人係相信證人乙○○之傳言，而
          到告訴人之高麗菜田撿拾蔬菜，然證人乙○○亦證稱：她當時告知證人黃
          蔡鎮的意思是說告訴人田裡的高麗菜如果已經砍收完就可以去撿拾等語，
          但是檢視卷附之現場照片，其田裏的高麗菜生長得相當完整，並沒有經人
          採收的情形，是縱使被告二人聽信證人乙○○上開陳述而撿拾高麗菜，但
          是被告二人到現場時，既然見到高麗菜田生長完整而尚未經人採取，衡情
          當有所懷疑，而應盡其確認之義務，問明告訴人是否同意其等採收高麗菜
          ，惟其等不為此探究，竟擅自持鐮刀加以割取，自難謂無竊盜之故意。徵
          之被告丁○○於警訊時亦供認有「盜採」犯行，益為灼然。從而，被告二
          人上開所辯，尚屬無據，不可採信，本件事證明確，被告二人之竊盜犯行
          可以認定，應依法論罪科刑。
二、按鐮刀在客觀上足對人之身體、生命構成威脅，自屬兇器之一種，核被告二人所
    為，係犯刑法第三百二十一條第一項第三款攜帶兇器竊盜罪。被告二人就上述犯
    行，有犯意聯絡及行為分擔，均為共同正犯。原審本院北港簡易庭認被告二人罪
    證明確，因予適用刑法第二十八條、第三百二十一條第一項第三款、第四十一條
    第一項前段、罰金罰鍰提高標準條例第二條，並審酌被告二人之素行、犯罪動機
    、目的、手段等一切情狀，各量處有期徒刑六月，並諭知如易科罰金以三百元折
    算一日之折算標準，核其認事用法及量刑均無不合，應予維持。被告二人上訴意
    旨，否認犯罪，指摘原判決不當，為無理由，應予駁回。至於被告二人所持以割
    取高麗菜之鐮刀一把，未經扣案，惟考量該鐮刀係被告日常所用以耕種之工具，
    非經常用於犯罪，且價值非鉅，對社會治安之影響不大，爰不加以沒收，併此敘
    明。再者，本件被竊高麗菜約值六百元，業經告訴人於警訊中陳明，其價值甚微
    ，而被告二人前均未曾受有期徒刑以上刑之宣告，有台灣高等法院被告全國前案
    紀錄表一份附卷可稽，其一時貪圖小利，短於思慮，致觸犯本案犯行，經此刑之
    教訓，當知所警惕，諒無再犯之虞，本院認前開對被告二人宣告之刑，以暫不執
    行為適當，均各宣告緩刑二年，以啟自新。
據上論斷，應依刑事訴訟法第四百五十五條之一第三項、第三百六十八條，刑法第七
十四條第一款，判決如主文。
本案經檢察官丙○○到庭執行職務。
中      華      民      國      九十二      年    五    月    二十六    日
                                        臺灣雲林地方法院刑事第二庭
                                            審判長法  官  翁慶珍
                                                  法  官  吳福森
                                                  法  官  劉為丕
右正本證明與原本無異。
不得上訴。
                                                  書記官  王淑美
中      華      民      國      九十二      年    五    月    二十六    日
附錄法條：
中華民國刑法第三百二十一條
 (加重竊盜罪)
犯竊盜罪而有左列情形之一者，處六月以上五年以下有期徒刑：
一  於夜間侵入住宅或有人居住之建築物、船艦，或隱匿其內而犯之者。
二  毀越門扇、牆垣或其他安全設備而犯之者。
三  攜帶兇器而犯之者。
四  結夥三人以上而犯之者。
五  乘火災、水災或其他災害之際而犯之者。
六  在車站或埠頭而犯之者。
前項之未遂罰之。


司法院資訊處製作；財團法人民間司法改革基金會備份。
